【裁判字號】    95,訴,642
【裁判日期】    951127
【裁判案由】    毒品危害防制條例
【裁判全文】
臺灣士林地方法院刑事判決               95年度訴字第642號
公  訴  人  臺灣士林地方法院檢察署檢察官
被      告  甲○○
                    現於臺灣台北監獄士林分監執行中
上列被告因毒品危害防制條例案件，經檢察官提起公訴（95年度
毒偵緝字第53號、54號）及移送併案審理（95年度毒偵字第1887
號），被告於本院準備程序中就被訴之事實為有罪之陳述，經本
院合議庭裁定改由受命法官獨任依簡式審判程序審理並判決如下
：
    主  文
甲○○施用第一級毒品，累犯，處有期徒刑拾月；海洛因貳小包
（淨重零點捌壹公克）及海洛因殘渣袋陸個沒收銷燬，注射針筒
陸支、勺子肆支、止血袋參條、分裝袋捌拾個及研磨磁碗壹個沒
收。
    事  實
一、甲○○前有多次施用毒品前科，經依法院裁定送觀察、勒戒
    及強制戒治，於民國91年3 月21日因停止其處分出所，於91
    年9 月17日強制戒治期滿執行完畢，另其施用毒品案件，經
    本院於91年2 月15日，以91年度訴字第34號判決連續施用第
    1 級毒品，處有期徒刑8 月；施用第2 級毒品，處有期徒刑
    3 月，合併應執行有期徒刑10月確定，並於92年11月9日縮
    短刑期執行完畢（構成累犯）。詎仍不知悔改，復於前案強
    制戒治執行完畢釋放後5 年內，又基於施用第1 級毒品海洛
    因之習慣，自94年6 月間某日起至95年1 月16日下午4時許
    止，多次在臺北縣淡水鎮○○路186號5樓之3或臺北市○○
    區○○街174 巷15弄9 號居所處或在臺北縣淡水鎮○○路45
    號馬偕醫院淡水分院廁所內，以注射方式，施用第1 級毒品
    海洛因多次，又於95年9 月22日晚上9 時許，在台北市北投
    區七虎公園內，施用第1 級毒品海洛因。嗣先後於(一)94年8
    月23日為警依毒品列管人口通知至臺北縣政府警察局淡水分
    局採尿送驗，結果呈有嗎啡陽性反應，始悉上情；(二)94年11
    月1 日下午3 時30分許，為警在臺北縣淡水鎮○○路186 號
    5 樓之3 查獲，並扣得海洛因1 小包（淨重0.71公克）及注
    射針筒1 支（已使用過）；(三)95年1 月15日晚上10時許，為
    警在上揭馬偕醫院淡水分院前查獲，並扣得注射針筒1支、
    勺子2 支及止血袋1 條；(四)95年1 月16日下午6 時30分許，
    為警持搜索票在臺北縣淡水鎮○○路29巷3弄5號6樓查獲，
    並扣得海洛因殘渣袋6個、注射針筒4支（其中1支已使用過
    ）、勺子2 支、止血袋2 條、分裝袋80個及研磨磁碗1個。
   （五）95年9 月22日下午1 時30分許，在臺北市○○區○○
    路與雙全路口查獲，併扣得第1 級毒品海洛因1 包（毛重0.
    3 公克，淨重0.1 公克）；另甲○○於94年8 月23 日 為警
    採尿後回溯前4 日內某時，在台北縣淡水鎮下圭柔某朋友住
    處，將海洛因與安非他命混合放在球內點燃後吸食，同時施
    用第1 級毒品海洛因及第2 級毒品安非他命。
二、案經臺北市政府警察局內湖分局、臺北縣政府警察局淡水分
    局、臺北市政府警察局北投分局分別報告臺灣士林地方法院
    檢察署檢察官偵查起訴及移送併辦。
     理  由
一、上揭犯罪事實，業據被告於警詢、檢察官偵查中及本院審理
    時坦承不諱，而被告經警分別於94年8 月23日、94年11月1
    日、95年1 月15日、95年1 月16日查獲採尿經送臺灣檢驗科
    技股份有限公司以氣相層析質譜儀檢驗法鑑驗結果，均呈鴉
    片類陽性反應（94年8 月23日採尿該次並有安非他命陽性反
    應），有該公司94年9 月7 日編號CH/2005/81053 號（見94
    年毒偵字第2440號卷第7 頁）、94年11月14日編號CH/2005/
    B0218 號（見94年毒偵字第2361號卷第77頁）、95 年2月13
    日編號CH/2006/11450 號（見95年毒偵字第291 號卷第60頁
    ）、95年2 月8 日編號CH/2006/11342 號（見95年毒偵字第
    295 號卷第49頁）濫用藥物尿液檢驗報告4 紙，分別附於偵
    查卷可稽，另查獲之毒品2 包經檢驗亦呈嗎啡海洛因反應，
    分別有臺北市政府警察局內湖分局查獲涉嫌毒品危害防制條
    例毒品初步鑑驗報告單（見94年毒偵字第2361號卷第24頁）
    、北投分局查獲涉嫌毒品危害防制條例毒品初步檢驗報告單
    （見95年毒偵字第291 號卷第22頁）、法務部調查局95年1
    月11日調科壹字第040004113 驗報告單（見95年毒偵緝字第
    53 號 卷第27頁）分別附於上開偵查卷內可稽，是被告自白
    多次施用第1 級毒品海洛因及94年8 月23日採尿之前某日有
    混合吸食安非他命及海洛因乙節應認與事實相符，而可採信
    ，前開事實應堪認定。又被告前因施用毒品案件，經本院裁
    定送觀察、勒戒及強制戒治，於民國91年9 月17日強制戒治
    期滿執行完畢。有臺灣高等法院被告全國前案紀錄表可稽，
    是被告本次係於觀察、勒戒及強制戒治執行完畢釋放後5 年
    內，再犯施用毒品罪，自應依法追訴處罰。
二、核被告所為，係犯毒品危害防制條例第10條第1 項施用第1
    級毒品罪及第2 項之施用第2 級毒品罪。被告同時施用第1
    級毒品及第2 級毒品，為一施用行為同時觸犯2 罪名，應依
    刑法第55條想像競合犯之規定從一重依施用第1 級毒品罪處
    斷（按被告同時施用第1 級毒品及第2 級毒品之時間雖在刑
    法修正前，惟新法第55條但書係科刑之限制，為法理之明文
    化，非屬法律之變更，不生新舊法比較之問題，最高法院95
    年第8 次刑事庭會議參照）。被告因施用第1 級毒品海洛因
    而持有第1 級毒品海洛因低度行為，為施用之高度行為所吸
    收，不另論罪。按毒品有成癮性，施用毒品本身即具有反覆
    實施之性質，故被告所犯本件多次施用第1 級毒品海洛因犯
    行，在法律評價上屬於包括一罪的集合犯，係屬實質上一罪
    。又起訴書雖僅敘及被告自94年6 月間某日起至95年1 月16
    日下午4 時許止之施用海洛因犯行，而未記載被告有於95年
    9 月22日晚上9 時許，在台北市北投區七虎公園內，施用第
    1 級毒品海洛因之犯行，然此部分與已起訴論罪之犯行間具
    有實質上一罪關係，應為起訴效力所及，本院自應併予審究
    。又被告有如事實欄所載之犯罪科刑及執行情形，此有臺灣
    高等法院被告前案紀錄表在卷可按，其係於受有期徒刑之執
    行完畢後，5 年內故意再犯本件有期徒刑以上之罪，為累犯
    ，應依刑法第47條第1 項之規定加重其刑。爰審酌被告已有
    施用毒品之前科，且經觀察、勒戒及強制戒治之治療程序，
    仍無法戒除毒癮復又觸犯本件犯行，顯示其無戒絕之決心，
    及施用毒品係傷害自身健康，所生危害非鉅，本件犯後被告
    坦承犯行，態度尚屬良好，等一切情狀，量處如主文所示之
    刑。又扣案之海洛因2 小包（淨重0.81公克），及海洛因殘
    渣袋6 個，因袋內海洛因殘渣量微，無法分別秤重，顯與第
    1 級毒品海洛因無法析離而個別諭知宣告沒收，故不問屬於
    犯人與否，均應依毒品危害防制條例第18條第1 項前段規定
    宣告沒收銷燬，注射針筒6 支、勺子4 支、止血袋3 條、分
    裝袋80個及研磨磁碗1 個係屬被告所有，且供其犯罪所用，
    業據被告供明，應依刑法第38條第1 項第2 款宣告沒收。
據上論斷，應依刑事訴訟法第273 條之1 第1 項、第299 條第1
項前段，毒品危害防制條例第10條第1 項、第2 項、第18條第1
項前段，刑法第11條、第55條、第47條第1 項、第38條第1 項第
2款，判決如主文。
本案經檢察官王以文到庭執行職務
中    華    民    國    95    年    11    月    27    日
                  刑事第三庭法  官
以上正本證明與原本無異。
如不服本判決，應於判決送達後10日內，向本院提出上訴狀。
                            書記官  游意婷
中    華    民    國    95    年    11    月    27    日
毒品危害防制條例第10條
施用第一級毒品者，處 6 月以上 5 年以下有期徒刑。
施用第二級毒品者，處 3 年以下有期徒刑。


司法院資訊處製作；財團法人民間司法改革基金會備份。
